【裁判字號】    98,交聲,1968
【裁判日期】    980917
【裁判案由】    聲明異議
【裁判全文】
臺灣臺中地方法院交通事件裁定
原處分機關  交通部公路總局臺中區監理所
異  議  人
即受處分人  甲○○
上列受處分人因違反道路交通管理處罰條例案件，對於交通部公
路總局臺中區監理所民國98年5月6日所為之處分（中監違字第裁
60-ZGQ008719號、中監違字第裁60-ZGQ007994號），聲明異議，
本院裁定如下：
    主    文
異議駁回。
    理    由
一、原處分機關略以：異議人即受處分人甲○○（下稱異議人）
    所有之車牌號碼2678-HR 號自用小客車，於民國96年12月11
    日22時38分許，在名間收費站北第三車道時，因「汽車行駛
    於應繳費之公路不依規定繳費（未申裝戶行駛電子收費大車
    道）（96年12月11日22時38分過違規地點，經通知補繳，繳
    費期限97年1 月25日止未補繳）」、「行駛高速公路，於駛
    進收費站繳費，未依標誌指示過站繳費 (未申裝戶行駛電子
    收費車道）」違規，經內政部警政署國道公路警察局第七警
    察隊名間分隊依違反道路交通管理處罰條例第33條第3 項、
    第27條第1 項逕行舉發。異議人逾應到案期限陳情，經原舉
    發機關查復後仍有不服，原處分機關遂於98年5 月6 日以中
    監違字第裁60-ZGQ008719號、中監違字第裁60-ZGQ007994號
    裁決書，分別裁處罰鍰新臺幣（下同）6000元整、1200元整
    ，逾期依裁決書處罰主文裁處，於法並無違誤等語。
二、聲明異議意旨略以：異議人於96年12月11日晚上誤闖ETC 車
    道，收到罰單時已是97年3 月4 日之事，因其於97年1 月10
    日已將該車過戶，且此罰單登入電腦之時間為97年2 月26日
    ，因車子過戶時需將罰單、稅金付清方可使車子過戶，故伊
    誤以為已將全部罰鍰繳清，並不知有此罰單，且時間已過太
    久，被罰自覺得不平云云。
三、按汽車行駛於應繳費之公路、橋樑、隧道或輪渡，不依規定
    繳費者，處汽車所有人或駕駛人新臺幣3000元以上6000元以
    下罰鍰，並追繳欠費。又按汽車行駛高速公路，於駛進收費
    站前，應依標誌指示預為減速慢行，並依規定標誌、標線、
    號誌指示或交通勤務警察指揮順序行駛過站繳費。違反前開
    管制規定者，處駕駛人新臺幣600 元以上1200元以下罰鍰，
    道路交通管理處罰條例第33條第3 項、第27條第1 項、高速
    公路及快速公路交通管制規則第23條分別定有明文。
四、經查：
（一）異議人於上開時、地，駕駛車牌號碼2678-HR 號自用小客
      車，行經名間收費站北第三車道時，確有「汽車行駛於應
      繳費之公路不依規定繳費（未申裝戶行駛電子收費大車道
      ）（96年12月11日22時38分過違規地點，經通知補繳，繳
      費期限97年1 月25日止未補繳）」、「行駛高速公路，於
      駛進收費站繳費，未依標誌指示過站繳費 (未申裝戶行駛
      電子收費車道）」等違規事實，為異議人所不爭執，並經
      內政部警政署國道公路警察局第七警察隊名間分隊逕行舉
      發，有舉發違反道路交通管理事件通知單、監視畫面翻拍
      照片附卷可稽，堪先認定實在。
（二）查汽車所有人因所有權移轉而生異動申請過戶登記，應備
      齊有關證件並繳清積欠之稅、費、交通違規罰鍰後，始准
      予登記，固為監理機關之實務作業情形，但此僅係監理機
      關對於汽車管理之手段。倘若汽車原所有人於辦理汽車過
      戶登記時，有交通違規尚未經舉發或雖經舉發但不及登錄
      在監理機關電腦系統之情形，致監理機關誤以為汽車原所
      有人已結清所有積欠之稅、費、交通違規罰鍰，而准予辦
      理過戶登記，並不會因此免除汽車原所有人本應依法繳納
      之稅、費、交通違規罰鍰。是以本件異議人既於上開時、
      地，駕駛車牌號碼2678-HR 號自用小客車，行經名間收費
      站北第三車道時，確有「汽車行駛於應繳費之公路不依規
      定繳費（未申裝戶行駛電子收費大車道）（96年12月11日
      22 時38 分過違規地點，經通知補繳，繳費期限97年1 月
      25 日 止未補繳）」、「行駛高速公路，於駛進收費站繳
      費，未依標誌指示過站繳費 (未申裝戶行駛電子收費車道
      ）」等違規事實，則內政部警政署國道公路警察局第七警
      察隊名間分隊逕行舉發，並由原處分機關依法裁罰，均於
      法有據。異議人謂：於97年1 月10日已順利辦理過戶登記
      ，過戶時尚未收到本件罰單，故不知有本件罰單云云，尚
      無從解免其應負之交通違規罰責。
（三）另按違反本條例之行為，自行為成立之日起；行為有連續
      或繼續之狀態者，自行為終了之日起，逾3 個月不得舉發
      。道路交通管理處罰條例第90條前段定有明文。又按汽車
      行駛國道高速公路於應繳納通行費之ETC 車道而當場未扣
      款成功者，應於通知補繳期限屆滿後仍未補繳費用，其違
      規行為方屬成立（臺灣高等法院暨所屬法院97年法律座談
      會刑事臨時類提案第1 號研討結果可參）。再按行政罰之
      裁處權，因三年期間之經過而消滅。前項期間，自違反行
      政法上義務之行為終了時起算。但行為之結果發生在後者
      ，自該結果發生時起算。行政罰法第27條第1 項、第2 項
      分別定有明文。查本件異議人於96年12月11日22時38分駕
      駛車牌號碼2678-HR 號自用小客車，在名間收費站北第三
      車道時，有「行駛高速公路，於駛進收費站繳費，未依標
      誌指示過站繳費 (未申裝戶行駛電子收費車道）」違規後
      ，內政部警政署國道公路警察局第七警察隊名間分隊係於
      97年2 月26日即掣單逕行舉發；而異議人於前開時、地另
      有「汽車行駛於應繳費之公路不依規定繳費（未申裝戶行
      駛電子收費大車道）（96年12月11日22時38分過違規地點
      ，經通知補繳，繳費期限97年1 月25日止未補繳）」之違
      規行為，亦經內政部警政署國道公路警察局第七警察隊名
      間分隊於97年4 月21日掣單舉發，並均合法送達於異議人
      ，因異議人逾到案期限到案陳情，原處分機關遂於98年5
      月6 日以中監違字第裁60-ZGQ008719號、中監違字第裁60
      -ZGQ007994號裁決書，分別裁處罰鍰6000元整、1200元整
      等情，有舉發違反道路交通管理事件通知單、原處分機關
      之違反道路交通管理事件裁決書、送達證書等存卷可憑。
      依上可知，本件原舉發機關之舉發及原處分機關之裁決均
      合於法律規定，並無遲延或違誤之情事。
（四）綜上所述，異議人既有前揭2 項交通違規行為，原處分機
      關於98年5 月6 日分別依道路交通管理處罰條例第33條第
      3 項、第27條第1 項之規定，以中監違字第裁60-ZGQ0087
      19號、中監違字第裁60-ZGQ007994號裁決書，分別裁處罰
      鍰6000元整、1200元整，均於法有據，並無不當。從而，
      本件聲明異議為無理由，應予駁回。
五、據上論斷，應依道路交通管理處罰條例第87條第2 項、道路
    交通案件處理辦法第19條，裁定如主文。
中    華    民    國    98    年    9     月    17    日
                  交通法庭  法  官  莊嘉蕙
以上正本證明與原本無異。
如不服本裁定應於送達後五日內向本院提出抗告狀。
                            書記官  陳怡臻
中    華    民    國    98    年    9     月    17    日


司法院資訊處製作；財團法人民間司法改革基金會備份。
